最高法院民事判決　　　　　　　　　　　　　　　　　八十七年度台上字第七三號
　　上　訴　人　信喜實業股份有限公司
　　法定代理人　陳清林
　　訴訟代理人　林復宏律師
　　被 上訴 人　台北市政府新聞處
　　法定代理人　羅文嘉
　　訴訟代理人　林首愈律師
右當事人間請求履行契約事件，上訴人對於中華民國八十六年六月二十三日台灣高等
法院第二審判決（八十六年度上字第五八○號），提起上訴，本院判決如左：
    主  文
上訴駁回。
第三審訴訟費用由上訴人負擔。
    理  由
本件被上訴人主張：為慶祝台灣光復五十週年，伊於民國八十四年十月二十五日在總
統府前博愛特區廣場舉辦「共嗚時刻 We are Here」晚會。上訴人與伊訂有贊助合約
書（下稱系爭契約），取得該活動之獨家贊助權，依約原應分三期給付伊新台幣（下
同）六百萬元。詎晚會順利結束後，上訴人竟拒不於八十四年十月二十六日給付第三
期款一百八十萬元等情，爰依契約之法律關係，求為命上訴人給付伊一百八十萬元及
自八十四年十月二十七日起加付法定遲延利息之判決。
上訴人則以：被上訴人依約印製之「開喜烏龍茶」獨家贊助字樣之吊旗（廣告布旗）
，其顏色與樣本不同，且未懸掛於介壽廣場路燈之上方，使伊失去廣告效益。復未依
承諾讓伊之廣告攝影人員進入總統府內拍攝美麗壯觀畫面及為伊拍攝多次廣告於電視
廣播節目中插播。又未依約召集新聞傳播媒體為伊造勢。致伊所受廣告利益之損失達
五百八十萬元，以之為抵銷，被上訴人已不得再對伊為請求等語，資為抗辯。
原審以：被上訴人主張其與上訴人訂立系爭契約，上訴人尚積欠一百八十萬元未為給
付之事實，有系爭契約書一件為證，並為上訴人所不爭執，堪認為真正。上訴人雖以
前開情詞為抗辯，惟被上訴人所印製「開喜烏龍茶」獨家贊助字樣之吊旗，其中「開
喜烏龍茶」乃上訴人獨家生產之商品，其商標受有商標法之保護。縱吊旗之顏色與樣
本些微不同，仍不致使觀看吊旗之人發生誤解。而吊旗下方所印：「新新人類開喜烏
龍茶獨家贊助」等字樣，已足彰顯前開晚會節目係由上訴人獨家贊助之兩造締約目的
。自難認被上訴人有債務不履行或不完全給付之情事。至該吊旗之懸掛位置，系爭契
約上既僅約定：「介壽廣場吊旗二十面」，被上訴人將之懸掛於該廣場之路燈上，即
無違約之可言。上訴人空謂被上訴人應懸掛於路燈之上方云云，為不足採。另系爭契
約並未約定被上訴人應安排上訴人進入總統府內拍攝畫面，或召集新聞媒體為之造勢
，上訴人就被上訴人曾為「承諾」一節又不能舉證證明，其據此指被上訴人係債務不
履行，亦屬無理。再經勘驗當天晚會節目之錄影帶結果，上訴人公司總經理陳清林在
該電視轉播晚會實況中之個人談話有二次，時間分別為十秒及十五秒。且於該晚會現
場之電視牆上，曾多次播出上訴人公司「開喜烏龍茶」產品之廣告，均為上訴人所不
爭執。此適與系爭契約所約定：「節目ＶＣＲ十五秒分四段進行，於活動現場由電視
牆及電視轉播播出」等情相符，足見被上訴人已履行其契約債務。上訴人抗辯被上訴
人未履行債務或為不完全之給付，使其損失利益達五百八十萬元，得以之與被上訴人
請求金額相抵銷，殊無可取。從而，被上訴人依契約之法律關係，請求上訴人給付一
百八十萬元之本息，洵屬正當，應予准許。為原審心證之所由得，並明兩造之其餘
攻擊防禦方法，毋庸再逐一論述及上訴人聲請鑑定其所失之利益，核無必要等意見，
因予維持第一審所為被上訴人勝訴之判決，駁回上訴人之上訴。於法顯無違誤。上訴
論旨徒執非屬系爭契約附件之傳真圖樣，以：被上訴人未依「承諾」為履行等陳詞，
指摘原審採證、認事及解釋契約之職權行使為違法，求予廢棄原判決，非有理由。
據上論結，本件上訴為無理由，依民事訴訟法第四百八十一條、第四百四十九條第一
項、第七十八條，判決如主文。
中      華      民      國    八十七    年      一      月     十五     日
                              最高法院民事第七庭
                                  審判長法官  朱  錦  娟
                                        法官  蘇  茂  秋
                                        法官  蘇  達  志
                                        法官  顏  南  全
                                        法官  葉  賽  鶯
      右正本證明與原本無異
                                              書  記  官
中      華      民      國    八十七    年      一      月    二十六    日
